# 请教陈版，除了可弥补亏损外的其他可抵扣暂时性差异对应的递延所得税资产的可实现..

提问人：jchen609 时间：2023-01-19 12:20:52
陈版您好，小弟企业过去两年连续亏损，盈利预测预计未来 5 年可产生的应纳税所得额无法完全弥补过去两年亏损，但是企业除了亏损外还有递延收益政府补助和应收账款减值损失 2 个主要的暂时性差异，这 2 个暂时性差异在之前盈利年度已确认递延所得税资产，想请教下，目前这种情况下今年是否要将这 2 个暂时性差异对应的递延所得税资产转回以及新的暂时性差异是不是无法确认递延所得税资产呢？谢谢！

回答人：chenyiwei
根据现行的企业所得税法律法规，当企业有累积未弥补亏损，且尚未超出税法规定的税前补亏年限（如 5 年或 10 年）时，其在补亏期间获得的应纳税所得额首先用于弥补税务亏损，到税务亏损弥补完后有剩余的应纳税所得额时才需要计算纳税。相应地，对税前补亏期间递延所得税资产的确认也应体现出税法规定的这一顺序，即：在未来的税前补亏年限内预计可获得的应纳税所得额的限度内，首先应当确认与可弥补亏损相关的递延所得税资产，只有当已就所有的尚未超出税前补亏期限的可弥补亏损均确认了递延所得税资产后，如果预测税前补亏期间可获得的应纳税所得额大于需在税前弥补的累计亏损，才能在剩余的预计应纳税所得额的限度内，就资产、负债的账面价值和计税基础之间的可抵扣暂时性差异（如资产减值准备）确认相应的递延所得税资产。
因此，在主帖案例中“盈利预测预计未来 5 年可产生的应纳税所得额无法完全弥补过去两年亏损”的情况下，有限的未来年度应纳税所得额只能优先用于确认与可抵扣亏损相关的递延所得税资产（很可能可抵扣亏损不能全额确认递延所得税资产，只能部分确认），相应地对于递延收益、资产减值准备等暂时性差异事项，不能确认递延所得税资产。前期确认递延所得税资产很可能构成前期差错，应予以更正。